【裁判字號】    89,台上,1470
【裁判日期】    890323
【裁判案由】    違反毒品危害防制條例
【裁判全文】
最高法院刑事判決                              八十九年度台上字第一四七○號
    上  訴  人  甲○○
右上訴人因違反毒品危害防制條例案件，不服台灣高等法院台中分院中華民國八十八
年十二月三十一日第二審判決（八十八年度上訴字第二六一○號，起訴案號：台灣台
中地方法院檢察署八十八年度偵字第二八二七號），提起上訴，本院判決如左：
    主  文
上訴駁回。
    理  由
按刑事訴訟法第三百七十七條規定，上訴於第三審法院，非以判決違背法令為理由，
不得為之。是提起第三審上訴，應以原判決違背法令為理由，係屬法定要件。如果上
訴理由狀並未依據卷內訴訟資料，具體指摘原判決不適用何種法則或如何適用不當，
或所指摘原判決違法情事，顯與法律規定得為第三審上訴理由之違法情形，不相適合
時，均應認其上訴為違背法律上之程式，予以駁回。本件原判決維持第一審論處上訴
人甲○○施用第一級毒品罪刑之判決，駁回檢察官及上訴人在第二審之上訴，係依憑
台中市警察局第一分局有關上訴人之尿液採集紀錄表、台中市衛生局煙毒尿液檢驗成
績書、扣案香煙一支、內政部警政署刑事警察局八十八年八月三日刑鑑字第七四一五
八號鑑驗通知書、台灣台中地方法院檢察署檢察官八十八年度偵字第一○六四號不起
訴處分書、台灣台中地方法院八十八年度毒聲字第四一四號刑事裁定、台灣台中看守
所附設勒戒所八十八年二月四日中所奕總字第○四三五號函附之有無繼續施用毒品
傾向證明書等證據，予以綜合判斷，已於理由內詳加說明其所憑之證據及其認定之理
由。而以上訴人否認犯罪，所辯各節，認係卸責之詞，不足採信，予以指駁說明。復
明檢察官移送併案審理，有關上訴人另於八十八年九月六日被查獲施用第一級毒品
海洛因，涉犯毒品危害防制條例第十條第一項之施用第一級毒品罪嫌部分，因其犯罪
時間在同年六月間，與本件犯罪時間相距四個月餘，行為之時間並非緊接，且上訴人
於原審調查中自陳其自八十八年一月間經觀察、勒戒出所後，即未再施用毒品，嗣因
接獲應受強制戒治通知，心緒不佳，方再施用海洛因，其間均未曾施用任何毒品等情
，顯見此部分之施用第一級毒品犯行，係另行起意，與本件之犯行，並非基於概括犯
意為之，自無連續犯之裁判上一罪關係，非起訴效力所及，不得併予審判。所為論斷
，均有卷存資料可資覆按，從形式上觀察，並無所謂違背法令之情形存在。按是否有
連續犯關係之事實問題，應由事實審法院審認，原判決已於理由詳加說明上訴人於八
十八年九月六日被查獲施用第一級毒品部分，係另行起意，與本件犯行並無連續犯之
裁判上一罪關係，不得併予審判。上訴意旨對原判決所為之審認，究竟違反如何之證
據法則或有何適用法則不當，未依據卷內資料具體指摘，徒憑己意再為事實上之爭執
，指二者之間有連續犯之裁判上一罪關係，原判決未併予審判有所違誤云云，難認適
法上訴第三審之理由。又量刑輕重，係屬事實審法院得依職權自由裁量之事項，苟已
斟酌刑法第五十七條各款所列情形而未逾越法定刑度，不得遽指為違法。原判決已說
明審酌上訴人有多次施用毒品前科、犯罪之動機、目的、手段、所生損害及犯後態度
等一切情狀，在法定刑內量處有期徒刑一年四月，於法並無不合。上訴意旨泛指原判
決量刑過重，亦非合法提起第三審上訴之理由。本件上訴為違背法律上之程式，應予
駁回。
據上論結，應依刑事訴訟法第三百九十五條前段，判決如主文。
中      華      民      國    八十九    年      三      月    二十三    日
                              最高法院刑事第五庭
                                  審判長法官  董  明  霈
                                        法官  丁  錦  清
                                        法官  林  茂  雄
                                        法官  王  居  財
                                        法官  張  祺  祥
      右正本證明與原本無異
                                              書  記  官
中      華      民      國    八十九    年      三      月     三十     日


司法院資訊處製作；財團法人民間司法改革基金會備份。
